臺灣高等法院臺中分院刑事判決       100年度上訴字第1587號
上  訴  人
即  被  告  李勝錄
上列上訴人因違反毒品危害防制條例案件，不服臺灣南投地方法
院100 年度訴字第225 號中華民國100年5月31日第一審判決（起
訴案號：臺灣南投地方法院檢察署100 年度毒偵字第229 號），
提起上訴，本院判決如下：
    主    文
上訴駁回。
    理    由
一、按依刑事訴訟法第350 條、第361 條、第362 條、第367 條
    規定，不服地方法院之第一審判決而上訴者，須提出上訴書
    狀，並應敘述具體理由，為上訴必備之程式；其所提出之書
    狀未敘述上訴理由，或僅曾以言詞陳述上訴理由者，均應於
    上訴期間屆滿後20日內補提理由書於第一審法院。第一審法
    院經形式審查，認逾期未補提上訴理由者，應定期間先命補
    正；逾期未補正者，為上訴不合法律上之程式，應以裁定駁
    回。倘已提出上訴理由，但所提非屬具體理由者，則由第二
    審法院以上訴不合法律上之程式，判決駁回。而所謂具體理
    由，必係依據卷內既有訴訟資料或提出新事證，指摘或表明
    第一審判決有何採證認事、用法或量刑等足以影響判決本旨
    之不當或違法，而構成應予撤銷之具體事由，始克當之（例
    如：依憑證據法則具體指出所採證據何以不具證據能力，或
    依憑卷證資料，明確指出所為證據證明力之判斷如何違背經
    驗、論理法則）；倘僅泛言原判決認定事實錯誤、違背法令
    、量刑失之過重或輕縱，而未依上揭意旨指出具體事由，或
    形式上雖已指出具體事由，然該事由縱使屬實，亦不足以認
    為原判決有何不當或違法者（例如：對不具有調查必要性之
    證據，法院未依聲請調查亦未說明理由，或援用證據不當，
    但除去該證據仍應為同一事實之認定），皆難謂係具體理由
    ，俾與第二審上訴制度旨在請求第二審法院撤銷、變更第一
    審不當或違法之判決，以實現個案救濟之立法目的相契合，
    並節制濫行上訴（最高法院97年度台上字第892 號刑事判決
    意旨參照）。
二、上訴人即被告李勝錄（下稱被告）不服原審判決提起上訴，
    其上訴理由略謂：被告施用毒品係自戕行為，手段尚屬平和
    ，亦未因而危害他人，被告犯後坦承犯行，其犯罪心態與一
    般刑事犯罪不同，且已參加戒毒中心治療及心理矯治，足以
    杜絕毒癮。又被告雙親年事已高，領有殘障手冊，復為低收
    入戶，被告也有悔改之心，為此請求從輕量刑云云。
三、經查：
  (一)被告因不服地方法院之第一審判決，而向原審法院具狀提出
    上訴狀、上訴理由狀，敘明上訴理由，依刑事訴訟法第361
    條第2 項條文、立法修正理由及上開最高法院判決意旨，被
    告倘已提出上訴理由，但所提非屬具體理由者，由第二審法
    院以上訴不合法律上之程式，以判決駁回之。至於上訴理由
    是否具體，係屬第二審法院審查範圍，則不在命補正之列（
    參見法院辦理刑事訴訟案件應行注意事項第162 點），合先
    敘明。
  (二)按量刑輕重係屬事實審法院得依職權自由裁量之事項，茍已
    斟酌刑法第57條各款所列情狀而未逾法定刑度，即不得遽指
    為違法。被告對原審判決採用證據、認定事實及適用法律等
    節均不爭執，而原審判決理由已詳予載明審酌被告之施用毒
    品前科素行，累犯應加重其刑各節，並審酌被告前經觀察、
    勒戒程序，再經法院判處罪刑並執行完畢後，仍未能徹底戒
    絕毒品，再犯本件施用第一級毒品犯行，足見其戒絕毒癮之
    意志不堅，未能體悟施用毒品對自己造成之傷害及社會之負
    擔，惟念其犯後尚知坦承犯行，態度良好，及施用毒品乃戕
    害自身健康，尚未直接危害他人，反社會性不高等一切情狀
    ，就其施用第一級毒品之犯行量處有期徒刑8 月，顯已注意
    適用刑法第57條之規定，原審所處之刑符合「罰當其罪」之
    原則，並無輕重失衡之情形。被告之上訴理由，不能認係依
    據卷內訴訟資料指摘或表明原審判決有何採證、認事、用法
    或量刑等足以影響判決本旨之不當或違法，而構成應予撤銷
    之具體事由，僅徒憑己意請求從輕量刑，難謂上訴適法，其
    上訴自屬違背法律上之程式，爰不經辯論，駁回其上訴。
據上論斷，應依刑事訴訟法第367條前段、第372條，判決如主文
。
中    華    民    國   100    年    7     月    29    日
            刑事第十一庭   審判長法  官   郭  同  奇
                                 法  官   洪  曉  能
                                 法  官   陳  慧  珊
以上正本證明與原本無異。
如不服本判決應於收受送達後十日內向本院提出上訴書狀，其未
敘述上訴之理由者，並得於提起上訴後十日內向本院補提理由書（
均須按他造當事人之人數附繕本）「切勿逕送上級法院」。
                                 書記官   洪  麗  華
中    華    民    國   100    年    8     月    1     日